Inventaris van het archief van jhr. J. E. Pompe van Meerdervoort [levensjaren 1792-1827], 1814-1826
Nationaal Archief, Den Haag
Collectie 059 Pompe van Meerdervoort
Pompe van Meerdervoort
1814-1826
C22318
0.50 meter; 12 inventarisnummers.
Nationaal Archief, Den Haag
Pompe van Meerdervoort, jhr. Jacob Eduard (1792-1827):
Jhr. Jacob Eduard Pompe van Meerdervoort (1792-1827) was van omstreeks 1814 tot en met 1826, onder andere als referendaris, werkzaam bij de Raad van State. In het archief bevinden zich aantekeningen voor de notulen, nota's, verslagen en ontwerpen betreffende aan de Raad van State voor advies aangeboden wetsvoorstellen en begrotingen.
Archiefvorming
Geschiedenis van het archiefbeheer
De verwerving van het archief
De rechtstitel is (nog) onbekend.
18.02; 2.21
Aanwijzingen voor de gebruiker
Openbaarheidsbeperkingen
Volledig openbaar.
Materiële beperkingen
Aanvraaginstructie
Openbare archiefstukken kunnen online worden aangevraagd en gereserveerd. U kunt dit ook via de terminals in de studiezaal van het Nationaal Archief doen. Om te kunnen reserveren dient u de volgende stappen te volgen:
U maakt een profiel aan op www.gahetna.nl, en logt vervolgens in
Via de archiefinventaris (alleen de beschrijvingen met rode nummers) selecteert u het gewenste archiefstuk door op de knop 'Reserveren' te klikken
In het volgende scherm geeft u aan op welke dag u het archiefstuk wilt inzien
Indien u zich bevindt in de studiezaal en een tafelnummer heeft ontvangen kunt u dit nummer vermelden. Als u geen tafelnummer heeft kunt u tafelnummer 777 laten staan
Vervolgens bevestigt u uw reservering door deze te versturen.
Verwant materiaal
Beschikbaarheid van kopieën
Beschrijving van de series en archiefbestanddelen
- Aanteekeningen voor de notulen betreffende verschillende onderwerpen., 1814-1816; 1
- Aanteekeningen voor de notulen betreffende de behandeling van de wet op de samenstelling der rechterlijke macht., 1815; 2
- Aanteekeningen voor de notulen betreffende de behandeling der wetten op de indirecte belastingen., 1815 en 1816; 3A
- Wetsontwerpen, verslagen en nota's enz., betreffende de indirecte belastingen, meest gedrukt maar voorzien van aanteekeningen., 1816-1819; 3B
- Aanteekeningen voor de notulen betreffende de behandeling der wet op de rechten van zegel, registratie, griffie, hypotheken en overschrijving., 1817; 4A
- Ontwerp, verslagen enz., betreffende deze wet, gedrukt maar voorzien van aanteekeningen., 1814-1817; 4B
- Aanteekeningen voor de notulen betreffende de behandeling van de wet op de successiebelastingen., 1817; 5A
- Ontwerpen, verslagen, nota's enz. betreffende deze wet, gedrukt maar voorzien van aanteekeningen., 1816 en 1817; 5B
- Nota's, verslagen enz. (ook van een aan de Tweede Kamer der Staten-Generaal) betreffende de wet op den ophef van het patentrecht, gedrukt., 1819; 6
- Ontwerpen, verslagen, memories, nota's enz. (ook van en aan de Tweede Kamer der Staten-Generaal) betreffende de tienjarige (gewone) begrooting, aanvangende 1820, en de (buitengewone) begrootingen vóór 1820, 1821 en 1822, gedrukt maar voorzien van aanteekeningen., 1819-1821; 7
- Compte rendu relativement aux budgets généraux des recettes et dépenses des exercises 1818 et antérieurs - 1824. Contenant un état général de la sitùation de Trésor à l'epoque du 1er Janvier 1825, gedrukt., 1824; 1825; 8
- Idem iden des exercises 1823 et antérieurs - 1825, contenant un état de la situation du Trésor à l'epoque du 1er Janvier 1826. Gedrukt., 1825; 1826; 9